【裁判字號】    99,交易,201
【裁判日期】    990823
【裁判案由】    公共危險
【裁判全文】
臺灣臺南地方法院刑事判決             99年度交易字第201號
公  訴  人  臺灣臺南地方法院檢察署檢察官
被      告  乙○○
上列被告因公共危險案件，經檢察官提起公訴（99年度偵字第84
21號），本院依簡式審判程序判決如下：
    主  文
乙○○服用酒類，不能安全駕駛動力交通工具而駕駛，累犯，處
有期徒刑柒月；又過失以他法致生火車往來之危險，處有期徒刑
肆月；應執行有期徒刑拾月。
    事  實
一、乙○○前因竊盜、毀損案件，經臺灣臺北地方法院以96年度
    易字第1300號判處應執行有期徒刑10月確定，嗣經減刑為有
    期徒刑5月確定，於民國（下同）97年3月28日徒刑執行完畢
    。又於94年間因服用酒類，不能安全駕駛動力交通工具而駕
    駛之公共危險案件，經本院以96年度交簡字第2027號刑事判
    決判處拘役50日，如易科罰金，以銀元300元即新臺幣900元
    折算壹日，減為拘役25日，如易科罰金，以銀元300元即新
    臺幣900元折算壹日確定，於97年3月29日執行完畢出監；另
    於99年間又二度犯服用酒類，不能安全駕駛動力交通工具而
    駕駛之公共危險罪，經本院分別以99年度交簡字第425號、9
    9年度交簡字第841號刑事簡易判決各判處有期徒刑3月、3月
    確定（以上觸犯服用酒類，不能安全駕駛動力交通工具而駕
    駛之公共危險罪部分均未構成累犯）。詎乙○○仍不悔改，
    復於99年4月21日12時許在臺南市○區○○街及府連路口之
    附近龍山殿飲酒後，明知已達不能安全駕駛動力交通工具之
    程度，竟仍於飲酒完畢後，騎乘車號SW6－999號機車，於同
    日13時1分許，行經臺南市○區○○路1段141巷設有遮斷器
    之鐵路平交道，本應注意如遮斷器已開始放下，應即暫停，
    俟遮斷器開放始得通過，如遮斷器未放下，仍應看、聽鐵路
    兩方面無火車駛來，始得通過，且當時並無不能注意之情事
    ，竟於平交道警鈴已響、燈光號誌已亮、遮斷器亦已放下之
    情況下，仍強行闖越平交道，適有吳明宣駕駛第2633次區間
    列車，由臺南站往屏東站行駛時，行經上開地點前，見狀立
    即鳴笛警示並緊急煞車，然仍因煞車不及而撞及乙○○所騎
    乘之上開機車，造成該火車之車頭駕駛側主排障器凹陷變形
    及機車嚴重受損，因而致生火車往來之危險。經警據報前往
    處理，測得乙○○呼氣後之酒精濃度為每公升0.8毫克，而
    查獲上情。
二、案經內政部警政署鐵路警察局第三警務段報告臺灣臺南地方
    法院檢察署檢察官偵查起訴。
    理  由
一、本件係經被告乙○○於本院99年8月9日審理期日為有罪之陳
    述，而經本院裁定以簡式審判程序加以審理，依據刑事訴訟
    法第273條之2規定排除嚴格證據調查；並依同法第310條之2
    之準用第454條之規定製作略式判決書，先予敘明。
二、本件有下列事證足資佐憑：
  (一)被告於警詢、偵查中及本院審理時之自白。
  (二)證人吳明宣於警詢中之證詞。
  (三)車輛修理費用報告、道路交通事故當事人酒精測定紀錄表、
    臺灣鐵路管理局列車自動防護系統車速表、車籍查詢資料各
    1份。
  (四)現場照片、監視器翻拍照片、火車及機車受損照片17張。
三、核被告所為，係犯刑法第185之3之服用酒類，不能安全駕駛
    動力交通工具而駕駛罪，以及同法第184條第3項之過失致生
    火車往來危險罪。又被告前因竊盜、毀損案件，經臺灣臺北
    地方法院以96年度易字第1300號判處應執行有期徒刑10月確
    定，嗣經減刑為有期徒刑5月確定，於97年3月28日徒刑執行
    完畢等情，有臺灣高等法院被告前案紀錄表1份在卷可憑，
    其於5年之內，故意再犯本件有期徒刑以上之罪，為累犯，
    應依刑法第47條第1項之規定，就其涉犯刑法第185條之3罪
    部分加重其刑。被告所犯上開二罪，行為互殊，應分論併罰
    。
四、爰審酌被告已有三次觸犯刑法第185條之3之罪遭法院判刑確
    定之紀錄，猶不知悔改，第四度於飲酒後，已處於無法安全
    駕駛之狀況下，仍騎乘機車行駛於道路，漠視輕忽公眾交通
    之安全，對行車大眾及路人之生命、身體安全造成危害，惡
    性重大，復本應注意遵守道路交通安全規則之相關規定，以
    維護行車之安全，然竟疏於注意，於行經鐵路平交道見遮斷
    器已放下，仍強行闖越平交道，致行進中之火車避煞不及而
    與其所騎乘之機車發生碰撞，造成該火車之車頭駕駛側主排
    障器凹陷變形，致生火車往來之危險，所生損害非輕，然念
    其尚知坦承犯行，犯後態度堪認良好等一切情狀，分別量處
    如主文所示之刑，並定其應執行刑。
據上論斷，應依刑事訴訟法第273條之1第1項、第299條第1項前
段、第310條之2、第454條，刑法第185條之3、第184條第3項、
第47條、第51條第5款，刑法施行法第1條之1，判決如主文。
本案經檢察官甲○○到庭執行職務。
中    華    民    國    99    年    8     月    23    日
                      交通法庭  法  官  陳淑勤
以上正本證明與原本無異。
如不服本判決應於收受本判決後10日內向本院提出上訴書狀，並
應敘述具體理由。如未敘述上訴理由者，應於上訴期間屆滿後20
日內向本院補提理由書狀（均須按他造當事人之人數附繕本）「
切勿逕送上級法院」。
                                書記官  謝國欽
中    華    民    國    99    年    8     月    23    日
附錄論罪科刑法條：
刑法第185條之3：
服用毒品、麻醉藥品、酒類或其他相類之物，不能安全駕駛動力
交通工具而駕駛者，處1年以下有期徒刑、拘役或15萬元以下罰
金。
刑法第184條：
損壞軌道、燈塔、標識或以他法致生火車、電車或其他供水、陸
、空公眾運輸之舟、車、航空機往來之危險者，處3年以上10年
以下有期徒刑。
因而致前項之舟、車、航空機傾覆或破壞者，依前條第1項之規
定處斷。
因過失犯第1項之罪者，處6月以下有期徒刑、拘役或3百元以下
罰金。

司法院資訊處製作；財團法人民間司法改革基金會備份。
